【裁判字號】    95,台上,4881
【裁判日期】    950907
【裁判案由】    違反毒品危害防制條例
【裁判全文】
最高法院刑事判決            九十五年度台上字第四八八一號
    上 訴 人  甲○○
                      段298.
上列上訴人因違反毒品危害防制條例案件，不服台灣高等法院台
中分院中華民國九十五年四月二十六日第二審判決（九十五年度
上訴字第三０九號，起訴案號：台灣台中地方法院檢察署九十四
年度偵字第九０四五號），提起上訴，本院判決如下：
    主  文
上訴駁回。
    理  由
按刑事訴訟法第三百七十七條規定，上訴於第三審法院，非以判
決違背法令為理由，不得為之。是提起第三審上訴，應以原判決
違背法令為理由，係屬法定要件。如果上訴理由狀並未依據卷內
訴訟資料，具體指摘原判決不適用何種法則或如何適用不當，或
所指摘原判決違法情事，顯與法律規定得為第三審上訴理由之違
法情形，不相適合時，均應認其上訴為違背法律上之程式，予以
駁回。本件原判決認定上訴人甲○○基於售賣第二級毒品ＭＤＭ
Ａ及第三級毒品愷他命牟利之概括犯意，向綽號「小陳」之不詳
姓名者，以每顆ＭＤＭＡ新台幣（下同）三百元至五百元，每公
克愷他命一千元至一千二百元之價格販入該等毒品，並自民國九
十三年十一月間起至九十四年四月間止（其中九十四年三月二十
九日至同年四月二十七日之期間除外），以其所有原判決附表一
編號二、三所示之行動電話及車牌號碼四０一六─ＬＰ號小客車
為售賣毒品之工具，在台中市各處，先後售賣ＭＤＭＡ予周靜怡
一次（一千元）、鄭毓芳一次（五百元）、陳建宏四次（共四千
元）。又先後售賣愷他命予周靜怡三次（共九千元）、鄭元隆二
次（共二千四百元）、鄭毓芳四次（共六千元）；售賣愷他命予
鄭毓芳部分，其中二次係由上訴人囑有共同售賣毒品犯意聯絡之
綽號「小米」之不詳姓名成年女子，至約定地點交易等情。爰撤
銷第一審關於上訴人部分之判決，改判論處上訴人連續販賣第二
級毒品，及共同連續販賣第三級毒品罪刑，已敘明其所憑之證據
及認定之理由；而以上訴人否認犯罪所持之辯解為不足採，予以
指駁綦詳。所為論敘，俱有卷存之證據資料可資覆按，從形式上
觀察，並無判決違背法令之情形存在。再，原判決認定上訴人連
續售賣ＭＤＭＡ予周靜怡等人部分，係綜合全部卷證資料而為斟
酌判斷，上訴人在第一審法院審理中，對於售賣ＭＤＭＡ之事實
亦坦承不諱，嗣在原審辯稱其於第一審法院因聽從選任辯護人之
建議，致為虛偽之認罪等語，乃卸責之詞，殊非可取，判決內已
詳加論駁（見原判決第八頁第一行至第九頁第二十八行）。上訴
意旨猶此爭辯，不符第三審上訴之法定要件。復漫稱上訴人僅幫
忙陳建宏等人購買毒品或為其調貨，並無販入及賣出之行為；警
方在上訴人之住處及車內均未查獲第二級毒品，通聯紀錄亦不能
證明上訴人販賣第二級毒品等語，徒就原審採證認事職權之適法
行使，及判決內已明白論斷之事項，憑己見為空洞之指摘，並為
單純事實上之爭執，亦非第三審上訴之合法理由。又原判決審酌
刑法第五十七條各款所列之事項，量處上訴人以適當之刑，理由
內已加敘明（見原判決第十八頁第三行至第十一行），既未逾越
法定刑度，又無失出或失入之情形，不生違背法令之問題。至上
訴人販賣毒品，依其犯罪情狀，難認有顯可憫恕之處，判決內併
已說明不符刑法第五十九條所定酌減其刑之理由（見原判決第十
四頁第二十六行至第十五頁第七行），尤無違法可言。上訴意旨
指摘之各節，均與法律規定得為第三審上訴理由之違法情形，不
相適合，其上訴為違背法律上之程式，應予駁回。
據上論結，應依刑事訴訟法第三百九十五條前段，判決如主文。
中    華    民    國  九十五  年    九    月    七    日
                      最高法院刑事第二庭
                          審判長法官  紀  俊  乾
                                法官  黃  正  興
                                法官  陳  東  誥
                                法官  花  滿  堂
                                法官  陳  世  淙
      本件正本證明與原本無異
                                      書  記  官
中    華    民    國  九十五  年    九    月    八    日
                                                      v


司法院資訊處製作；財團法人民間司法改革基金會備份。
